# 合并财务报表准则对投资方能否掌控被投资方董事会等类似权力机构成员的任命程序的理解

提问人：cpab 时间：2017-08-20 09:54:57
合并财务报表准则 第十六条某些情况下，投资方可能难以判断其享有的权利是否足以使其拥有对被投资方的权力。在这种情况下，投资方应当考虑其具有实际能力以单方面主导被投资方相关活动的证据，从而判断其是否拥有对被投资方的权力。投资方应考虑的因素包括但不限于下列事项： （一）投资方能否任命或批准被投资方的关键管理人员。 （三）投资方能否掌控被投资方董事会等类似权力机构成员的任命程序，或者从其他表决权持有人手中获得代理权。 请教： 《公司法》第 37 条：股东会职权“选举和更换非由职工代表担任的董事、监事，决定有关董事、监事的报酬事项”。 《公司法》第 42 条：股东会会议由股东按照出资比例行使表决权；但是，公司章程另有规定的除外。
即：从公司法来看，由于公司的持股比例低于半数以下，在选举和更换非由职工代表担任的董事时，表决权的比例也是低于半数以下，掌控不了任命权。 合并财务报表准则讲的投资方能否掌控被投资方董事会等类似权力机构成员的任命程序。我理解：虽然公司不能掌控股东会在选举董事的表决权，但经股东会决议后公司在董事会中实际派出的人数，如占多数并达到了要求的表决权通过的比例，如2/3. 则公司可以掌控董事会的决议。（股东会之所以选举公司的董事点多数，是由于公司更熟悉业务些） 我理解的对吗？

回答人：chenyiwei
你的理解有一定道理，但也不能单独来看，而是要综合所有信息进行分析。如果董事会占多数而股权比例不占多数，理论上存在董事会决议被股东会推翻的可能性。在这种情况下，要结合以下因素考虑：（ 1 ）股权结构的分步，是否为本企业一股独大，事实上几乎不存在其他股东联合起来推翻本企业主导的董事会决议的可能性；（ 2 ）本企业与被投资方业务的相关性、提供被投资方所需资源及主导其经营的实际能力；（ 3 ）其他投资者的持股意图，例如是战略性投资还是财务性投资等。